【裁判字號】    98,家訴,110
【裁判日期】    981030
【裁判案由】    確認贈與承諾書真正等
【裁判全文】
臺灣高雄地方法院民事判決             98年度家訴字第110號
原      告  甲○○
                        房
            戊○○
共      同
訴訟代理人  丁○○
被      告  行政院國軍退除役官兵輔導委員會楠梓榮民自費安
            養中心（即成任榮之遺產管理人）
法定代理人  乙○○
                      送達代收.
上當事人間請求交付遺贈事件，本院民國98年10月20日言詞辯論
終結，判決如下：
  主  文
被告應給付原告甲○○、戊○○各新臺幣貳佰萬元。
訴訟費用由被告負擔。
本判決得假執行。
  事實及理由
一、原告起訴主張：故榮民成任榮（民國○○年○ 月○ 日生）於民
    國94年12月4 日因病死亡，被告依臺灣地區與大陸地區人民
    關係條例第68條、退除役官兵死亡無人繼承遺產管理辦法第
    4 條規定，為成任榮之遺產管理人。成任榮生前自兩岸開放
    以來，每年均會返鄉探視親人，其於94年初最後1 次返鄉探
    親，於4 月1 日清明祭祖及弔念其胞弟成杰榮之時，內心有
    感而發，故於親大姐成進英家中親筆立贈與承諾書：「我成
    任榮在大陸老家廣東省信宜市大姐成進英的家中承諾在有生
    之年若不幸意外或往生時，本人願將所留下的遺產中部分贈
    與給大姐之子戊○○外甥（身分證號：000000000000000 ）
    及胞弟成杰榮之子甲○○姪兒（身分證號：00000000000000
    0 ）等2 人新台幣各貳佰萬元，為了說話不食言，恐空口無
    憑，特立下此字據，並交由外甥戊○○保管作為憑證」。原
    告已於97年3 月24日將上開贈與承諾書送交被告申領遺贈款
    項，然迄今未獲給付，故提起本訴等語。並聲明：被告應給
    付原告甲○○、戊○○各新台幣200 萬元。
二、被告對於原告之請求，為認諾之意思表示。
三、按當事人於言詞辯論時為訴訟標的之認諾者，應本於其認諾
    為該當事人敗訴之判決，民事訴訟法第384 條定有明文。被
    告對於原告之請求，既已於本院言詞辯論時，為認諾之意思
    表示（本院卷第46頁），則揆諸前揭規定，本院即應本於其
    認諾為被告敗訴之判決。從而，原告依上開贈與承諾書，訴
    請被告給付原告甲○○、戊○○各新台幣200 萬元，為有理
    由，應予准許。
四、假執行之宣告：被告就原告之請求為認諾，依民事訴訟法第
    389 條第1 項第1 款之規定，本院應依職權宣告假執行。
五、結論：原告之訴為有理由，依民事訴訟法第78條、第389 條
    第1 項第1款，判決如主文。
中    華    民    國    98    年    10    月    30    日
                  家事法庭法  官  郭佳瑛
正本係照原本作成。
如不服本判決，應於送達後20日內，向本院提出上訴狀並表明上
訴理由，如於本判決宣示後送達前提起上訴者，應於判決送達後
10日內補提上訴理由書（須附繕本）。
中    華    民    國    98    年    10    月    31    日
                          書記官  曾小玲


司法院資訊處製作；財團法人民間司法改革基金會備份。
